fr: Haute Valeur Environnementale, HVE
xx: Haute Valeur Environnementale, HVE

fr: Produit certifié, CQ Produit Certifié
en: Certified product

en: Certified quality
ca: Qualitat certificada
de: Zertifizierte Qualität
es: Calidad certificada
fr: Qualité certifiée
it: Qualità certificata

en: QS certification mark
de: QS-Prüfzeichen
es: sello de certificación QS

en: Institut Fresenius
xx: Institut Fresenius
de: Institut Fresenius, Institut Fresenius Lebensmittel Siegel

en: Choices
de: Bewusst Wählen

en: Keyhole, the keyhole, green keyhole
xx: Keyhole, the keyhole
da: Nøglehullet, nøglehul, nøglehulsmærket
is: Skráargatið
nb: Nøkkelhullet, nøkkelhull, nøkkelhullmerket
sv: Nyckelhålet, nyckelhål, nyckelhålsmärke, nyckelhålsmärkning, nyckelmärkt

en: Fair for Life
xx: Fair for Life

en: For Life
xx: For Life

fr: Agri-Éthique France, Agri-Éthique
xx: Agri-Éthique France

fr: Agri-Confiance
xx: Agri-Confiance

fr: Biopartenaire, Bio partenaire
xx: Biopartenaire

fr: Herta s'engage
xx: Herta s'engage

en: Nestlé Cocoa Plan, Cocoa Plan
xx: Nestlé Cocoa Plan

en: EU Ecolabel
xx: EU Ecolabel
da: EU Ecolabel, EU-Blomsten
fr: EU Ecolabel, Ecolabel EU, Ecolabel européen
sv: EU Ecolabel, EU-Blomman

en: Eco-Score
xx: Eco-Score

en: Eco-Score A
xx: Eco-Score A

en: Eco-Score B
xx: Eco-Score B

en: Eco-Score C
xx: Eco-Score C

en: Eco-Score D
xx: Eco-Score D